臺灣臺北地方法院民事簡易判決
111年度北簡字第9928號
原      告  旺旺友聯產物保險股份有限公司

法定代理人  劉自明  
訴訟代理人  葉丁宗  
            胡綵麟  
被      告  章承林  




訴訟代理人  章敏鈺  
上列當事人間請求損害賠償事件，於中華民國111年8月1日言詞
辯論終結，本院判決如下：
　　主      文
被告應給付原告新臺幣捌萬參仟陸佰柒拾柒元，及自民國一百一
十一年五月二十六日起至清償日止，按年息百分之五計算之利息
。
訴訟費用新臺幣壹仟元由被告負擔。
本判決得假執行；但被告如以新臺幣捌萬參仟陸佰柒拾柒元為原
告預供擔保後，得免為假執行。
    事實及理由要領
一、原告起訴主張：被告於民國109年8月24日19時37分許，駕駛
    車號000-000號普通輕型機車，於臺北市松山區復興北路與
    錦州街口處，撞及原告承保、訴外人徐勝文所有、由訴外人
    徐偉瀚駕駛車牌000-0000號自用小客車（下稱系爭車輛）而
    肇事，致原告所承保系爭車輛毀損，原告承保系爭車輛車體
    損失保險，依保險契約給付修復系爭車輛之費用新臺幣（下
    同）114,490元，扣除零件折舊後之費用為83,677元。原告
    依保險法第53條之規定取得代位求償權，爰依侵權行為損害
    賠償及保險代位權法律關係起訴等語，並聲明：被告應給付
    原告83,677元及自起訴狀繕本送達翌日起至清償日止，按年
    息5%計算之利息。
二、按因故意或過失，不法侵害他人之權利者，負損害賠償責任
    ；汽車、機車或其他非依軌道行駛之動力車輛，在使用中加
    損害於他人者，駕駛人應賠償因此所生之損害。但於防止損
    害之發生，已盡相當之注意者，不在此限，民法第184條第1
    項前段、第191條之2分別定有明文。復按被保險人因保險人
    應負保險責任之損失發生，而對於第三人有損失賠償請求權
    者，保險人得於給付賠償金額後，代位行使被保險人對於第
    三人之請求權，保險法第53條第1項前段亦有明文。
三、本件原告主張被告於上開時地發生交通事故，致撞及原告所
    承保之系爭車輛而受損，經原告理賠花費114,490元，扣除
    零件折舊後之費用為83,677元之事實，業據提出道路交通事
    故當事人登記聯單、賠償給付同意書、行車執照、統一發票
    、估價單等件影本為證，並經本院依職權調閱臺北市政府警
    察局交通警察大隊函送本件車禍肇事案相關資料在卷可稽，
    被告對此亦不爭執，應認原告之主張為真實。
四、從而，原告依據侵權行為損害賠償及保險代位權之法律關係
    ，請求被告給付83,677元，及自起訴狀繕本送達被告之翌日
    即111年5月26日起至清償日止，按年息百分之5計算之利息
    ，為有理由，應予准許。
五、本件係就民事訴訟法第427條訴訟適用簡易程序所為被告敗
    訴之判決，依同法第389條第1項第3款規定，應依職權宣告
    假執行。並依同法第392條第2項規定，依職權宣告被告如預
    供擔保後，得免為假執行。
六、本件訴訟費用額，依後附計算書確定如主文所示金額。
中　　華　　民　　國　　111 　年　　8 　　月　　22　　日
                  臺灣臺北地方法院臺北簡易庭
　　  　　　　　　　　        法  官　李宜娟
以上正本係照原本作成。
如不服本判決，應於判決送達後20日內向本庭提出上訴狀。（須
按他造當事人之人數附繕本）如委任律師提起上訴者，應一併繳
納上訴審裁判費。
中　　華　　民　　國　　111 　年　　8 　　月　　22　　日
            　　　　　　　　　書記官　官逸嫻

      計    算    書
項        目             金  額（新臺幣）        備  註
第一審裁判費             1,000元
合        計             1,000元